【裁判字號】    97,裁,3017
【裁判日期】    970605
【裁判案由】    營業稅
【裁判全文】
最  高  行  政  法  院  裁  定
                                      97年度裁字第3017號
上  訴  人  鐓煌網路商務股份有限公司
代  表  人  甲○○
訴訟代理人  陳純仁  律師
被上訴人  財政部臺北市國稅局
代  表  人  凌忠嫄
上列當事人間營業稅事件，上訴人對於中華民國97年2月21日臺
北高等行政法院96年度訴字第2115號判決，提起上訴，本院裁定
如下：
    主  文
上訴駁回。
上訴審訴訟費用由上訴人負擔。
    理  由
一、按對於高等行政法院判決之上訴，非以其違背法令為理由，
    不得為之，行政訴訟法第242條定有明文。依同法第243條第
    1項規定，判決不適用法規或適用不當者，為違背法令；而
    判決有同條第2項所列各款情形之一者，為當然違背法令。
    是當事人對於高等行政法院判決上訴，如依行政訴訟法第24
    3條第1項規定，以高等行政法院判決有不適用法規或適用不
    當為理由時，其上訴狀或理由書應有具體之指摘，並揭示該
    法規之條項或其內容；若係成文法以外之法則，應揭示該法
    則之旨趣；倘為司法院解釋或本院之判例，則應揭示該判解
    之字號或其內容。如以行政訴訟法第243條第2項所列各款情
    形為理由時，其上訴狀或理由書，應揭示合於該條項各款之
    事實。上訴狀或理由書如未依此項方法表明，或其所表明者
    與上開法條規定不合時，即難認為已對高等行政法院判決之
    違背法令有具體之指摘，其上訴自難認為合法。
二、本件上訴人於民國89年11月及89年12月間向敦皇藝術股份有
    限公司購買田園山水畫等貨品合計新臺幣（下同）22,533,9
    52元（不含稅），未依規定取得進項憑證，而以洪江波名義
    填報不實之個人一時貿易資料作為進項憑證，經苗栗縣稅捐
    稽徵處移送被上訴人所屬中正稽徵所查獲，由被上訴人審理
    違章成立，遂依稅捐稽徵法第44條規定，按其未取得憑證總
    額22,533,952元處5%罰鍰計1,126,697元。上訴人不服，循
    序提起本件行政訴訟，其上訴意旨略以：上訴人確有進貨之
    事實，且甲○○以洪江波之名義出售畫作，雖有不當，惟既
    已依一時貿易所得同樣繳納6%之所得稅，自無逃漏稅之問題
    ，所需辦理之程序應僅係更正進貨憑證之名稱而已；另甲○
    ○涉嫌使公務員登載不實及違反稅捐稽徵法之刑事案件，雖
    一、二審均判有罪，然尚未定讞，甲○○上訴，係為澄清上
    開出賣人為甲○○之事實。原判決對上訴人之上開理由並未
    在判決理由中說，顯有行政訴訟法第243條第6款「判決不備
    理由」之當然違背法令云云。惟查，所謂判決不備理由係指
    判決全然未記載理由，或雖有判決理由，但其所載理由不明
    瞭或不完備，不足使人知其主文所由成立之依據而言。原判
    決就上訴人未依法取得憑證之事證已論斷甚詳，上訴理由無
    非係就原審取捨證據、認定事實之職權行使，指摘其為不當
    ，並就原審已論斷者，泛言未論斷，而非具體表明合於不適
    用法規、適用法規不當、或行政訴訟法第243條第2項所列各
    款之情形，難認對該判決之如何違背法令巳有具體之指摘。
    依首開規定及說明，應認其上訴為不合法。
三、據上論結，本件上訴為不合法。依行政訴訟法第249條第1項
    前段、第104條、民事訴訟法第95條、第78條，裁定如主文
    。
中    華    民    國    97    年    6     月    5     日
                    最高行政法院第三庭
                        審判長法官  黃  璽  君
                              法官  黃  淑  玲
                              法官  鄭  忠  仁
                              法官  黃  本  仁
                              法官  吳  東  都
以  上  正  本  證  明  與  原  本  無  異
中    華    民    國    97    年    6     月    5     日
                              書記官  王  福  瀛


司法院資訊處製作；財團法人民間司法改革基金會備份。
